臺灣臺南地方法院民事判決　九十一年度訴字第七七○號
　　原　　　告　林文宗即詠易工程行
　　　　　　　　送達代收人　.
　　被　　　告　統勤營造有限公司
　　法定代理人　甲○○
右當事人間請求給付工程款事件，本院判決如左：
　　主　　　文
被告應給付原告新台幣肆拾伍萬元，及自民國九十一年四月九日起至清償日止，按週
年利率百分之五計算之利息。
原告其餘之訴駁回。
訴訟費用由被告負擔百分之六十，餘由原告負擔。
本判決原告勝訴部分，於原告以新台幣壹拾伍萬元為被告供擔保後，得假執行；但被
告於假執行程序實施前，以新台幣肆拾伍萬元為原告預供擔保，得免為假執行。
原告其餘假執行之聲請駁回。
　　事　　　實
甲、原告方面：
　一、聲明：
　　(一)被告應給付原告新台幣（下同）七十三萬四千七百七十八元，及自民國八十九
　　　年三月三十一日起至清償日止按週年利率百分之五計算之利息。
　　(二)訴訟費用由被告負擔。
　　(三)願供擔保請准宣告假執行。
　二、陳述：
　　(一)緣原告於民國八十九年一月三十一日與被告訂有台南機場亞洲航空股份有限公
　　　司（下稱亞洲航空公司）餐廳之泥作工程承攬契約。本件工程承包採實作實報
　　　實量計價，其價格為契約書中備註欄所載之項目、面積、單位、規格等為據。
　　　詎原告依約完成本件之工程，實作範圍如工程請款單所載之七十三萬四千七百
　　　七十八元，該工程並經被告驗收完畢，嗣經原告開立統一發票及認購證予被告
　　　請領本件工程款時，未獲被告給付，其所開立之支票亦均遭退票。本件之實作
　　　數量並未超過兩造所估之概數，被告並無理由拒絕給付本件工程款。為此依據
　　　承攬契約之法律關係，訴請判決如聲明所示。
　　(二)對被告抗辯所為之陳述：
　　　1.本件工程係於八十九年一月間由訴外人史耀祖向原告稱其公司（即被告統勤
　　　　營造公司）在台南機場得標業主亞洲航空公司之工程，願將其中泥作工程發
　　　　包予原告承攬，原告因而與其在八十九年一月三十一日訂立承攬契約書，按
　　　　實作工程數量估驗計價。由「工程發包承攬書」觀之，此為被告公司以其公
　　　　司名義統一印製之制式承攬契約內容，訴外人史耀祖既持以該契約書及被告
　　　　公司之印章，並以被告公司名義對外將工程項目發包由小包承作，可見史耀
　　　　祖乃被告公司之代理人，則其所為與原告合意訂立承攬契約之法律行為效力
　　　　當及於本人即被告公司。上開原告與史耀祖訂立承攬契約之過程，均有證人
　　　　陳木霖在場見聞可證。
　　　2.次查原告所承包之泥作工程原在八十九年五月二十二日已經完工，原告向史
　　　　耀祖轉達請其代向被告公司請款，史耀祖則表示尚須待六月工程驗收通過後
　　　　一併發款，惟可先檢附工程請款明細單及開立發票送交被告公司作業，原告
　　　　因礙於工作完成後，尚未領得任何一毛工程款，不敢將發票全數開出，只得
　　　　先分別開立二月份發票金額十六萬一千四百二十二元，及五月份發票金額二
　　　　十二萬八千五百七十八元各乙張，交由史耀祖向被告請款。詎待六月工程驗
　　　　收後，原告遲未獲通知領款，以為是否發票未送至被告公司，以致於公司不
　　　　知有此工程款，遂親自前往被告公司詢問，經被告公司職員告知確有收到前
　　　　揭二張發票，且該工程確屬其公司之工程，惟工程款已交由史耀祖發給小包
　　　　云云，然原告為確定發票已由被告公司收受，且系爭泥作工程乃被告公司發
　　　　包，當場要求被告公司職員在認購證上蓋上發票章，以資釋疑，亦經被告公
　　　　司職員當場蓋章承認。
　　　3.嗣原告經其他同工地小包得知史耀祖實係向被告公司借牌承攬業主亞洲航空
　　　　公司之工程，再發包給小包來完成。是依一般工程界借牌承攬慣例，「牌主
　　　　」即營造廠將牌照借予特定人標取工程，目的從中賺取佣金，而對該特定借
　　　　牌之人為完成工作，對外以其營造廠名義將工程項目發包予小包進場施作事
　　　　實上均有概括預見，是縱該借牌承攬人未受牌主授予代理權，但對於其在外
　　　　以其為營造公司名義發包工程給小包，明知其表示為其公司之代理人均不為
　　　　反對之表示，依民法第一百六十九條規定即應負授權人責任。是本件被告既
　　　　明知史耀祖在外以其公司名義與小包訂立承攬契約發包工程，而不為反對之
　　　　表示，被告對原告即依法應負授權人責任，即負有給付工程款之義務。退步
　　　　言之，本件被告雖否認有與原告間有承攬法律關係存在，縱經鈞院認系爭工
　　　　程承攬關係乃存在於原告與史耀祖間，惟被告就系爭泥作工程事後既於認購
　　　　證上蓋章承認，且又將原告開立之發票核銷使用，顯見被告就史耀祖之無權
　　　　代理行為已為事後承認，被告既承認本件工程款債務，依法當負有給付工程
　　　　款之義務。
　　　4.對於鈞院函查訴外人史耀祖所交付予原告之支票係由緯信工程開發有限公司
　　　　所簽發，於八十九年十月十六日及同年月十七日提示均退票後，業已於同年
　　　　月二十四日辦理註銷乙節不為爭執，當初是史耀祖向原告表示要將退票拿回
　　　　去註銷，原告才將退票交還史耀祖的。
　　　5.簽約當時，史耀祖係向原告表示，伊是被告公司的人，伊公司現在有工程要
　　　　發包，並提出記載業主為被告公司名稱之空白制式契約書，及設計圖一紙給
　　　　原告看，原告是因為史耀祖提出的空白工程發包承攬契約書上，確實記載業
　　　　主為被告公司，並有公司大小章，所以才相信史耀祖是被告公司之人員。史
　　　　耀祖當時並未表示伊在被告公司擔任何職位。
　　　6.被告在向國稅局報稅核銷時，要檢附承攬契約書，如果被告否認跟原告之間
　　　　有承攬契約存在，那他如何去核銷原告所開出去的系爭兩張發票？除了起訴
　　　　時所提出之這兩張發票外，原告沒有再開其他發票給被告。
　　　7.被告所提出之承攬契約書上所蓋的印文確實是原告所蓋無誤，契約書是一式
　　　　兩份，雙方各持一份。簽約後，史耀祖當場交給原告的契約書，即是原告起
　　　　訴時所提出的契約書（外觀上已因時間關係而泛黃）；至於被告所提出之契
　　　　約書（外觀上較白），簽約時「業主統勤公司」一欄並沒有如被告訴訟中所
　　　　提出的契約書上有打叉後另蓋史耀祖印文的痕跡。簽約時史耀祖有將要給原
　　　　告收執的契約書蓋上被告公司的章，所以原告所持有的契約書上才有蓋上被
　　　　告公司的大小章，至於史耀祖自己收執的那份契約書當時是否亦有蓋被告公
　　　　司的章，原告並不清楚。
　三、證據：提出工程發包承攬書、工程請款單、委託代收票據申請書、付款單各一
　　　份、發票及認購證各二紙為證，並請求傳訊證人陳木霖、熊文鶯。
乙、被告方面：
　一、聲明：原告之訴駁回；如受不利判決，願供擔保請准宣告免為假執行。
　二、陳述：
　　(一)被告否認與原告訂有台南機場亞洲航空公司餐房之泥作工程承攬契約，亦否認
　　　有授權訴外人史耀祖代為與原告簽訂泥作工程承攬契約，被告未交付公司大小
　　　章予史耀祖，原告提出之上開契約所蓋印文，並非被告之印文，被告否認其真
　　　正。此由被告提出之公司對外使用之大小章三式，亦可看出原告提出之承攬契
　　　約書上有關被告公司之大小章與該三式印文不符。被告向亞洲航空公司承攬之
　　　三小機棚案，乃統包予訴外人史耀祖承攬，史耀祖再分包予小包，請款時即由
　　　小包提出發票向史耀祖請款，史耀祖再據以向被告請款，故被告給付工程款之
　　　對象為史耀祖，小包對被告並無直接請求權。若工程係由被告直接發包，小包
　　　若要請款，應將估驗單送至被告處，再由會計作帳出具被告公司票付款，此從
　　　被告印製之工程發包承攬書之付款辦法觀之即明；原告既未向被告直接請款，
　　　而是向史耀祖請款，所收支票又是史耀祖或史耀祖所開設之緯信工程開發有限
　　　公司之支票，從原告請款及收票行為上，實難認定其與被告有承攬關係。被告
　　　應給付史耀祖之工程款已經完全結清，原告於起訴狀所提「開立之支票亦均遭
　　　退票」，並非被告之支票，而是史耀祖簽發之支票，敬請鈞院命原告提出退票
　　　之支票以證其說。
　　(二)訴外人史耀祖並非被告之受僱員工，被告鄭重否認史耀祖為被告之代理人，被
　　　告並不知史耀祖對外表示其為被告之代理人，原告既主張被告明知史耀祖在外
　　　以被告名義發包工程給小包，被告均不為反對之表示，原告應負舉證責任。
　　(三)訴外人史耀祖曾出具保證切結書交被告收執，保證其向被告承包之上開工程，
　　　所有興建發包責任廠商工程款問題，皆由其本人保證負責到底。原告應是史耀
　　　祖跳票，方會將矛頭指向被告，但被告並未將上開工程直接發包予原告，與原
　　　告間並無承攬關係，且被告用以給付本工程款之支票亦未退票，原告對被告提
　　　起本訴，顯無理由。
　　(四)原告所舉證人陳木霖自稱曾承作被告在高雄青年路之工程，與事實不符。被告
　　　從未施作高雄青年路的工程，亦與證人陳木霖毫無往來。史耀祖曾向被告索取
　　　空白的工程發包承攬書，作為其與小包訂約時的參考內容，但史耀祖持有之工
　　　程發包承攬書，其上並無被告之用印，僅有史耀祖之簽名蓋章，且有詠易工程
　　　行負責人（實際）熊文鶯之印文，原告及證人熊文鶯亦自承被告所提供工程發
　　　包承攬書為當時其與史耀祖簽約所蓋章無誤，既然史耀祖以空白合約與原告簽
　　　定，史耀祖並非被告之負責人，原告在史耀祖未提出授權書及簽約場合並非被
　　　告辦公處所之情況下，原告竟僅因史耀祖自稱為被告公司之人，即信其有代理
　　　權，原告對其損失應自行負責，被告並無任何授權或明知卻不為反對之表示，
　　　應毋庸負授權人責任。
　　(五)被告事後於原告認購證上蓋章，乃因原告要求其工程行作帳需要收受發票之公
　　　司蓋章確認有收到其工程行開出之發票，因被告確實有收到原告二張發票，方
　　　應原告所請在其提出之認購證上用印，認購證上並未載明被告同意事後追認史
　　　耀祖之無權代理行為，原告為上述主張，顯然無稽。被告否認有本件工程款債
　　　務，就系爭工程被告應付款，已與史耀祖完全結清，史耀祖與其小包間之跳票
　　　糾紛，應與被告無關，原告對被告提起本件訴訟，應無理由。
　　(六)被告與史耀祖間除史耀祖所簽立之切結書外，並無另外簽立契約書。系爭工程
　　　雖是史耀祖去拉來的，但被告否認原告所稱本件是「借牌」給史耀祖之情事。
　　(七)由原告在台灣台南地方法院檢察署九十年度偵字第一三二四號偵查卷內所提之
　　　告訴狀可以看出，本件的確是如被告所述，史耀祖交付給原告的票據跳票後，
　　　因為未出面解決，所以原告才找上被告並提起本件訴訟。
　三、證據：提出簽收單十一紙、被告公司對外使用之印文三式、工程發包承攬書、
　　　訴外人史耀祖簽立之保證切結書、亞洲航空公司函、承諾書各一紙為證。
丙、本院依職權調閱訴外人史耀祖之前科紀錄表，及台灣台南地方法院檢察署九十年
　　度偵字第一三二四號偵查卷宗；並向台南區中小企業銀行民生分行函查該行帳號
　　四九二五之六、票號0000000號之退票之相關資料。
　　理　　　由
一、原告起訴主張：被告授權訴外人史耀祖於八十九年一月三十一日與原告訂立台南
　　機場亞洲航空公司餐廳之泥作工程承攬契約。本件工程承包採實作實報實量計價
　　，其價格為契約書中備註欄所載之項目、面積、單位、規格等為據。詎原告依約
　　完成本件之工程，實作範圍如工程請款單所載之七十三萬四千七百七十八元，該
　　工程並經被告驗收完畢，嗣經原告開立統一發票及認購證予被告請領本件工程款
　　時，未獲被告給付，其所開立之支票亦均遭退票。被告雖否認有授權史耀祖與原
　　告簽約，然其係借牌予史耀祖，對於史耀祖在外以其代理人名義發包工程予小包
　　一事，明知卻不為反對之意思表示，依法應負表見代理之授權人責任。倘鈞院認
　　為承攬契約是存在於原告與史耀祖間，然被告事後既於認購證上蓋章承認有向原
　　告買受系爭工程，並將原告開立之發票核銷使用，顯對史耀祖之無權代理行為，
　　已為事後承認。為此依據承攬契約、民法第一百六十九條、第一百七十條第一項
　　之規定，訴請判決如聲明所示。
二、被告則以：系爭台南機場亞洲航空公司餐廳之泥作工程，係被告向亞洲航空公司
　　承攬三小機棚工程後，統包予訴外人史耀祖承攬，史耀祖再分包予小包，故與原
　　告訂立系爭泥作工程承攬契約者，係訴外人史耀祖而非被告，此由原告係向史耀
　　祖請款，所收支票亦為史耀祖或史耀祖所開設之緯信工程開發有限公司之支票，
　　而非將估驗單送至被告處，由會計作帳出具被告公司票付款，且史耀祖亦曾出具
　　切結書，保證其向被告承包之上開工程，所有興建發包責任廠商工程款問題，皆
　　由其本人保證負責到底可知。原告雖提出蓋有被告公司大小章之契約書，主張兩
　　造間存在有系爭工程之承攬契約，然被告並未授權訴外人史耀祖代為與原告簽約
　　，原告提出之契約書上所蓋之被告公司大小章，亦非被告所有，原告在史耀祖未
　　提出授權書及簽約場合並非被告辦公處所之情況下，僅憑史耀祖自稱為被告公司
　　之人，即信其有代理權，原告對其損失應自行負責。再者，被告亦不知訴外人史
　　耀祖對外表示其為被告之代理人，原告既主張被告明知史耀祖在外以被告名義發
　　包工程給小包，被告卻不為反對之意思表示，原告對此應負舉證責任。至於被告
　　事後在原告所提出之認購證上蓋章，乃是因原告要求其工程行作帳需要收受發票
　　之公司蓋章確認有收到其工程行開出之發票，被告因確實有收到該二紙發票，所
　　以才在該認購證上蓋章，認購證上並未記載被告事後同意追認史耀祖之無權代理
　　行為。被告就系爭工程應付款，已與史耀祖完全結清，有簽收單可證，故本件應
　　係原告與史耀祖間之糾紛，此由原告對訴外人史耀祖所提之詐欺告訴狀所載內容
　　亦可知，故本件工程款糾紛核與被告無涉等語，以為置辯。
三、兩造不爭執之事實：
　(一)原告主張其已完成台南機場亞洲航空公司餐廳之泥作工程即系爭工程，該工程亦
　　經驗收完畢，嗣原告開立統一發票金額共四十五萬元二紙交給訴外人史耀祖，並
　　由原告提出認購證金額共四十五萬元二紙，由被告公司職員在該認購證蓋有統一
　　發票章等情，業據原告提出發票及認購證各二紙為證，且為被告所不爭執，是此
　　部份事實自堪認定。
　(二)被告抗辯原告於起訴狀上所載「其（指被告）所開立之支票亦均遭退票」等語中
　　所稱之退票，實際上並非被告所開立之票據，而係由訴外人史耀祖交付由訴外人
　　緯信工程開發有限公司所簽發乙節，為原告所不爭執，並提出代收票據申請書及
　　付款單一紙為憑，而經本院向付款人即台南區中小企業銀行民生分行函查之結果
　　，該紙票號為0000000號、帳號為四九二五之六號之支票，發票人確為緯
　　信工程開發有限公司，該支票於八十九年十月十六日以存款不足第一次退票，同
　　年月十七日再以存款不足重提退票後，業於同年月二十四日辦理註銷無誤，是被
　　告此部分抗辯為真實，應堪認定。
　(三)查原告提出之工程發包承攬書，外觀上為被告以其公司名義統一印製之制式承攬
　　契約，業主欄已印妥有被告公司之名稱、統一編號、地址及電話，並蓋有「統勤
　　營造有限公司，甲○○」字樣的印文，承攬人欄則簽有原告林文宗之姓名，並蓋
　　有「詠易工程行」字樣之印文；而被告提出史耀祖所交付被告收執的工程發包承
　　攬書，外觀上亦同為被告以其公司名義統一印製之制式承攬契約，業主欄亦已印
　　有被告公司之名稱、統一編號、地址及電話，承攬人欄亦簽有原告林文宗之姓名
　　，並蓋有「詠易工程行、熊文鶯」字樣之印文，然業主欄有關被告公司之名稱、
　　統一編號、地址及電話，則做有「Ｘ」之記號，旁邊另有「史耀祖」字樣之簽章
　　，及「史耀斌，0000000000」之記載。原告主張這二份契約書均為八
　　十九年一月三十一日簽約時所簽立乙節，為被告所不爭執，是此部份事實亦堪認
　　定。
四、得心證之理由：
　　至原告主張系爭亞洲航空公司之泥作工程之承攬契約是由訴外人史耀祖代理被告
　　公司所為，應係存在於兩造之間，否則被告公司亦應負表現代理之責，以及被告
　　公司職員在該認購證蓋有統一發票章為追認訴外人史耀祖之無權代理行為各節，
　　則均為被告所否認，並以前開情詞置辯，是本件所應審究者為：被告是否授權訴
　　外人史耀祖與原告訂立系爭泥作工程契約？倘未授權，是否知悉史耀祖在外表示
　　為被告之代理人，卻不為反對之表示，而應負表見代理之授權人責任？或雖未授
　　權，但於知悉史耀祖以被告名義與原告訂立承攬契約後，表示追認之意思？經查
　　：
　(一)原告主張被告有授予訴外人史耀祖代理權之事實，雖提出工程發包承攬書一份為
　　證，並舉證人陳木霖到庭證稱：「：：：台南機場的工程我沒有參與，但原告與
　　統勤公司的史先生簽約時我有在場，所以我知道。統勤營造公司的史先生與原告
　　簽的合約內容我沒有看到，他們簽約時是在高雄三多路百貨公司旁的一家咖啡廳
　　，史先生有拿名片出來，上面只有統勤公司及史先生的名字，有無頭銜我忘記了
　　，我是在八十九年一、二月份時跟史先生開始往來。當時史先生自我介紹時只有
　　說他是統勤營造公司的人。」「（被告訴訟代理人請求訊問證人，原告與統勤營
    造公司當時簽幾份合約？蓋章是否當場蓋的？史耀祖有無提出授權證明？史耀祖
    是否有在合約上簽名蓋章？）當時簽兩份合約，合約是史先生當場拿統勤營造公
    司的印章蓋的。史耀祖當時只有口頭表示他是統勤營造的人。史耀祖有在合約上
    簽名蓋章。」等語，及證人即詠易工程行實際負責人熊文鶯到庭證稱：「訂約當
    時我在場，證人陳也在場，史先生與證人陳在談高雄工程的事情，我們等他們談
    完後才談我們的事情，當初是證人陳介紹史先生給我們認識的，當時史先生有拿
    名片出來，並有表示是統勤營造公司的人，史先生當時有拿兩份合約出來，史先
    生有寫他的名字及蓋章，這兩份合約書，其中被告提出的合約書上統勤營造公司
    的地方有打叉，當時是沒有打叉的。當時史先生有帶壹份合約回去，那份合約沒
    有蓋統勤公司的章，我不知道為何沒有蓋章。：：」等語在卷（見本院九十一年
    七月一日言詞辯論筆錄）；然上開證人證言，及原告所提之承攬契約書，至多僅
    能證明訴外人史耀祖係以被告之名義與原告訂約此一事實，然並無法證明被告確
    有授權之情事，而原告亦無法提出其他證據證明被告有授權予訴外人史耀祖，是
    原告主張系爭承攬契約係被告授權史耀祖與之訂立，被告應負授權人責任等語，
    即非有理。
　(二)按由自己之行為表示以代理權授與他人，或知他人表示為其代理人而不為反對之
　　表示者，對於第三人應負授權人之責任。但第三人明知其無代理權或可得而知者
　　，不在此限，民法第一百六十九條定有明文，此乃學說上所稱授與代理權之表見
　　代理行為。而該條所謂知他人表示為其代理人而不為反對之表示者，以本人實際
　　知其事實為前提，其主張本人知此事實者，應負舉證之責（最高法院六十八年台
　　上字第一０八一號判例參照）。原告另主張系爭泥作工程，係史耀祖向被告借牌
　　承攬業主亞洲航空公司之工程後，再發包給小包完成，故被告就史耀祖對外以其
　　名義將工程項目發包予小包施作事實上有概括預見，被告明知訴外人史耀祖在外
　　以被告名義發包工程給小包，卻均不為反對之意思表示，依法應負授權人責任乙
　　節，業為被告所否認，並提出史耀祖所簽立交由被告收執的保證切結書，及記載
　　簽約人為史耀祖及被告之工程發包承攬書各一紙為證，而原告復無法舉證證明被
　　告確有「實際知悉」史耀祖在外以被告名義發包工程給原告，卻不為反對意思表
　　示之情事，揆諸前開判例意旨所示，原告主張被告應對系爭承攬契約負表見代理
　　之授權人之責任云云，即無理由。
　(三)次按，無代理權人以代理人之名義所為之法律行為，非經本人承認，對於本人不
　　生效力，民法第一百七十條第一項亦有規定。查訴外人史耀祖雖以被告公司名義
　　與原告簽定系爭工程承攬契約，然原告並無法證明被告有授權史耀祖與之簽約，
　　業如前述，故史耀祖與原告簽約之行為應屬無權代理至明。原告另主張其為確定
　　系爭泥作工程乃被告公司發包，曾在八十九年六月後某日至被告公司查詢，並當
　　場要求被告公司職員在認購證上蓋上發票章以資釋疑，亦經被告公司職員當場蓋
　　章承認等語，亦為被告公司所否認，並以前詞置辯。第按解釋意思表示，固須探
　　求當事人之真意，不得拘泥於所用之辭句，但所用之辭句業已表示當事人真意，
　　無須別事探求者，即不得反捨所用之辭句而更為曲解（最高法院八十六年度台上
　　字第三０四二號、八十年度台上字第一五四一號參照）。經核原告提出之認購證
　　二紙（見本院九十一年度補字第三０號卷第九頁），分別載有：「認購證，茲向
　　詠易工程行（即本件原告）購入下列貨品無訛！日期２／１０、發票號碼ＹＸ00
　　000000、品名泥作工程、數量一式、金額１６１４２２：：：購買客戶：
　　統勤營造有限公司〈亞洲航空餐廳工程〉」、「認購證，茲向詠易工程行（即本
　　件原告）購入下列貨品無訛！日期５／１、發票號碼ＡＴ00000000、品
　　名泥作工程、數量一式、金額２８８５７８：：：購買客戶：統勤營造有限公司
　　（即被告）：：：〈亞洲航空餐廳工程〉」等字樣，並均蓋有被告之統一發票專
　　用章，而被告亦不否認該章之真正，則應認上開二紙認購證為真正。而該認購證
　　所用之辭句文義亦已明白表示被告承認向原告定作（即購買）金額共四十五萬元
　　之系爭亞洲航空公司餐廳泥作工程，是此部份無須再另探求當事人之真意甚明，
　　且該認購證亦未記載「收到發票」等用詞，因而，被告辯稱蓋章在該認購證上僅
　　表示確認有收到其工程行開出之發票，與該認購證之辭句顯然不同，其所辯自不
　　足採。至被告辯稱該認購證上並未記載被告事後同意追認訴外人史耀祖之無權代
　　理行為等語，惟按，「承認」係有相對人之單獨行為，得依明示或默示為之，雖
　　上開認購證確未記載「被告事後同意追認史耀祖之無權代理行為」，而逕載「被
　　告向原告定作（即購買）金額共四十五萬元之系爭工程」等語，並由原告攜往被
　　告公司處由被告蓋章，自屬承認四十五萬元金額之系爭工程為其所定作（購買）
　　之意思表示，因而被告辯稱該認購證並非記載「被告事後同意追認史耀祖之無權
　　代理行為」而不必負承認史耀祖之無權代理行為云云，自不足採。依上所述，原
　　告主張被告事後追認史耀祖之無權代理行為，在四十五萬元之範圍內，為有理由
　　，應予准許；逾此範圍之請求，因被告並無其他追認之行為，則屬無據。
五、綜上所述，原告基於承攬契約及民法第一百七十條第一項之規定，請求被告給付
　　四十五萬元，為有理由。至原告雖主張法定遲延利息應自八十九年三月三十一日
　　起算，惟按「稱承攬者，謂當事人約定，一方為他方完成一定之工作，他方俟工
　　作完成，給付報酬之契約。」民法第四百九十條第一項定有明文，又系爭工程屬
　　無須交付者，報酬應於工作完成時給付，然原告無法證明系爭工程於八十九年三
　　月三十一日完成，因而其主張自該日起算法定遲延利息即無所據，惟被告公司於
　　訴訟中對於原告已完成系爭工程之事並不爭執，故應認被告至少在本件起訴狀繕
　　本送達翌日起已承認原告完成系爭工程，因而本件之遲延利息應自本件起訴狀繕
　　本送達翌日起算始為合理。從而，原告請求被告給付四十五萬元，及自起訴狀繕
　　本送達被告翌日即九十一年四月九日起至清償日止，按週年利率百分之五計算之
　　遲延利息，為有理由，逾此部分所為之請求，為無理由，應予駁回。
六、本件為判決之基礎已臻明確，兩造其餘主張陳述核與判決結果無影響，爰不予一
　　一論述，附此敘明。
七、兩造均陳明願供擔保，分別聲請宣告假執行及免為假執行，於原告勝訴部分，均
　　核無不合，爰分別酌定相當擔保金額准許之；至於原告敗訴部分，其假執行之聲
　　請業因訴之駁回而失所附麗，亦應駁回之。
據上論結，本件原告之訴為一部有理由，一部無理由，依民事訴訟法第七十九條但書
、第三百九十條第二項、第三百九十二條，判決如主文。
中　　　華　　　民　　　國　　九十一　　年　　　七　　　月　　三十一　　日
　　　　　　　　　　　　　　　　臺灣臺南地方法院民事第三庭
~B法　　　官　張家瑛
右為正本係照原本作成。
如對本判決上訴，須於判決送達後廿日內向本院提出上訴狀。
中　　　華　　　民　　　國　　九十一　　年　　　八　　　月　　　一　　　日
~B法院書記官　葉東平
